臺灣高雄地方法院民事裁定
111年度消債抗字第1號
抗  告  人  蘇渝喬（原名蘇渝茜）

代  理  人  陳雅琴律師
上列抗告人因聲請更生程序事件，對於本院於民國110年12月10
日所為110年度消債更字第168號裁定提起抗告，本院裁定如下：
    主  文
原裁定廢棄。 
　　理  由
一、抗告意旨略以：經原審於民國110年11月24日諭知應於2週內
    補正108年迄今之郵局帳號明細說明及提供廠商進貨單等資
    料，惟上開資料繁瑣，需耗時準備，是抗告人始於超過2週
    後之110年12月10日具狀補正。而原裁定於110年12月16日始
    送達予抗告人而發生羈束力，而上開補正行為發生於原裁定
    送達之前，應屬有效，原審卻駁回抗告人聲請，顯過於苛求
    ，爰依法提起抗告，請求廢棄原裁定等語。聲明：原裁定廢
    棄。
二、按聲請更生或清算不合程式或不備其他要件者，法院應以裁
    定駁回之。但其情形可以補正者，法院應定期間先命補正，
    消費者債務清理條例（下稱消債條例）第8條定有明文。次
    按裁定期間並非不變期間，當事人依裁定應補正之行為，雖
    已逾法院之裁定期間，但於法院尚未認其所為之訴訟為不合
    法予以駁回前，其補正仍屬有效，法院不得以其補正逾期為
    理由，予以駁回（最高法院51年度台抗字第169號裁判意旨
    參照）。而經言詞辯論之裁定，應宣示之。但當事人明示於
    宣示期日不到場或於宣示期日未到場者，得以公告代之。終
    結訴訟之裁定，不經言詞辯論者，應公告之；裁定經宣示後
    ，為該裁定之法院、審判長、受命法官或受託法官受其羈束
    ；不宣示者，經公告或送達後受其羈束，民事訴訟法第235
    條、第238條本文規定甚明。
三、經查：本件抗告人於110年4月16日向本院聲請前置調解，於
    110年5月10日調解不成立，並於同日以言詞聲請更生，然有
    若干事項未臻完備尚待釐清，原審以110年8月17日函通知其
    應於110年9月10日前補正，抗告人固於110年9月8日、17日
    提出部分資料，原審再以110年9月23日函第二次通知其應於
    110年10月15日前補正其餘資料，如逾期未補正即駁回聲請
    ，惟抗告人未再依限補正，原審乃通知抗告人於110年11月2
    4日到庭陳述意見，嗣抗告人固於110年11月17日提出部分補
    正資料，並於110年11月24日到場，原審諭知應於庭後2週內
    即110年12月8日前整理補正進貨單等所有未補正之資料，有
    上開補正資料、原審上開發函及調查筆錄在卷可憑。然，抗
    告人已於110年12月10日具狀補正上開進貨及銷貨明細，原
    審已於110年12月10日收狀，此有該陳報狀為證（見本院卷
    第5-7頁）。原審裁定駁回則是於110年12月10日為之，但該
    裁定並未公告，有本院內查詢之電話記錄可參，原審裁定是
    於110年12月16日始送達抗告人，有送達證書可佐，是原審
    裁定於110年12月16日始發生羈束力，而抗告人於110年12月
    16日前之補正自屬有效，則原審以抗告人未補正相關資料，
    裁定駁回抗告人之聲請，依首揭說明，自有未洽，原裁定自
    應予廢棄。又原裁定係以抗告人逾期未補正為由，於程序上
    駁回其更生之聲請，並未就更生實體事項為審酌，本院合議
    庭認應發回由原審再予審酌，另為適法之裁定，以期兼顧抗
    告人之審級利益。
四、據上論結，本件抗告為有理由，爰依消債條例第15條，民事
    訴訟法第492條，裁定如主文。
中　　華　　民　　國　　111 　年　　5 　　月　　30　　日
              民事第五庭    審判長法  官   鄭子文
                                  法  官   王宗羿
                                  法  官   郭任昇
上為正本係照原本作成。
對本裁定除有涉及法律見解且具有原則上之重要性者外，不得再
抗告。如提再抗告，應於裁定送達後十日內，以書狀向本院提出
再抗告，並應委任律師為代理人及繳納再抗告費新台幣1000元。
   
中　　華　　民　　國　　111 　年　　5 　　月　　30　　日
                                  書記官　林秀敏